【裁判字號】    90,聲繼,70
【裁判日期】    901127
【裁判案由】    
【裁判全文】
臺灣高雄地方法院民事裁定  九十年度聲繼字第七○號
    聲  請  人  乙○○
    聲  請  人  丁○○
    代  理  人  甲○○
右聲請人聲請就被繼承人丙○○之遺產，准予繼承事件，本院裁定如左：
    主    文
聲請駁回。
程序費用由聲請人負擔。
    理    由
一、本件聲請意旨略以：被繼承人丙○○係民國十五年十一月七日生，生前居住高雄
    市○○區○○路二五號，於八十九年一月二十八日死亡，被繼承人死亡後於臺灣
    地區留有遺產，聲請人為被繼承人之姊弟，現住中國河北省任丘市苟各鄉苟各庄
    村及中國河北省文安縣興隆宮鎮店子村一隊，依法對於被繼承人在臺灣地區之遺
    產有繼承之權利，爰依臺灣地區與大陸地區人民關係條例第六十六條暨施行細則
    第四十三條規定，向鈞院為繼承之表示等語。
二、查聲請人主張之前揭事實事實，固據其提出被繼承人死亡時之戶籍謄本、代理人
    之戶籍謄本、繼承系統表、親屬關係公證書、委託書各一件及證明書二件為證。
    惟查，按在大陸地區製作之文書，經行政院設立或指定之機構或委託之人民團體
    驗證者，推定為真正，臺灣地區與大陸地區人民關係條例第七條固有明文規定，
    而該條所指「委託之人民團體」係指財團法人海峽交流基金會而言；惟條文中所
    謂推定為真正，係指形式上之真正而言，至該文書之內容是否足以證明某一待證
    事實存在，其真實性、適法性如何，仍需法院綜合一切事實證據予以判斷，並非
    該文書一經提出，法院即不須就其他應依職權調查之事項予以調查，此觀同條例
    施行細則第八條之規定自明。本件聲請人主張之事實，雖據聲請人提出中華人民
    共和國河北省廊坊市公證處（２０００）廊證民字第００八號親屬關係公證書一
    件為證。然查，本件被繼承人丙○○本籍地為中國河北省雄縣，有本院依職權查
    詢之丙○○戶籍登記申請書一件為證，而依民國六十二年七月十七日修正前之戶
    籍法第十七條第一款規定，子女除別有本籍者外，以其父母之本籍為本籍，是丙
    ○○之本籍依法應與其父母之本籍相同，方為合理。依聲請人提出之前開親屬關
    係公證書，竟載明丙○○之父母生前居住河北省文安縣興隆公鎮店子村，並非河
    北省雄縣，顯與我國戶籍謄本之記載不符，該親屬關係公證書內容之真正自有可
    疑，是聲請人據該親屬關係公證書聲請繼承丙○○之遺產，自無理由，應予駁回
    。
三、再按我國地方劃分為省、直轄市。地方制度法第三條定有明文。是直轄市與省為
    相同之地方層級，互不隸屬。查高雄市為我國之直轄市，並不隸屬於臺灣省，而
    被繼承人丙○○生前之住所為中華民國高雄市○○區○○路二五號，而聲請人提
    出之前開親屬關係公證書中，所記載之被繼承人丙○○係居住於臺灣省高雄市○
    ○區○○路二五號，並非我國之地址，聲請人所指之被繼承人與生前居住於我國
    高雄市○○區○○路二五號之丙○○是否同一，亦有可疑，是聲請人據該親屬關
    係公證書聲請繼承丙○○之遺產，亦無理由，應予駁回。又按臺灣省及高雄市均
    為中華民國主權統治下之地方行政區域，自應依我國地方制度法認定其範圍，中
    華人民共和國主權並不及於我國之台灣省及高雄市，自無依該國法令認定我國地
    方制度之理由，附此敘明。
四、依非訟事件法第八條第一項前段，裁定如主文。
中      華      民      國    九十      年     十一     月    二十七    日
                              臺灣高雄地方法院家事法庭
~B法      官  陳業鑫
右為正本係照原本作成。
如對本裁定抗告須於裁定送達後十日內向本院提出抗告狀。
中      華      民      國    九十      年     十一     月    二十七    日
~B法院書記官  陳素徵


司法院資訊處製作；財團法人民間司法改革基金會備份。
